臺灣基隆地方法院民事裁定  
111年度監宣字第74號
聲   請   人  李鳳嬌  

受監護宣告人  蔡鈞仲  

上列聲請人聲請處分受監護宣告人之財產事件，本院裁定如下：
    主    文
准聲請人代為處分受監護宣告人蔡鈞仲（男、民國00年00月00日
生、身分證統一編號：Z000000000號）所有如附表所示之不動產
。
聲請費用由受監護宣告人蔡鈞仲負擔。
    理    由
一、聲請意旨略以：受監護宣告人蔡鈞仲前經本法院於民國107
    年1月23日以106年度監宣字第198號民事裁定宣告為受監護
    宣告人，並由聲請人擔任其監護人。茲受監護宣告人係極重
    度身心障礙者，生活起居、疾病治療及日常生活支出均由聲
    請人負責照顧及支付生活費用，花費甚大，且聲請人年紀已
    大，體力日衰，照顧受監護宣告人已力不從心，有為受監護
    宣告人雇用看護之必要，而聲請人已無多餘財產可供支付收
    監護宣告人之生活費用及疾病治療費用，為受監護宣告人之
    利益，必須雇用看護及支付日後生活支出，以為受監護宣告
    人之正常生活及維護其身體健康，為此聲請人徵得受監護宣
    告人之兄蔡元之同意，欲將受監護宣告人與蔡元共有如附表
    之土地出售，以籌措受監護宣告人之生活及治療費用。故為
    受監護宣告人之利益，請准處分受監護宣告人蔡鈞仲所有如
    附表所示之不動產以供照護之需，爰依民法第1101條第2項
    第1款之規定，聲請裁定准予處分受監護宣告人所有如附表
    所示之不動產等語。
二、按監護人對於受監護人之財產，非為受監護人之利益，不得
    使用、代為或同意處分；監護人代理受監護人購置或處分不
    動產行為，非經法院許可，不生效力；上開規定於成年人之
    監護準用之，民法第1101條第1項、同條第2項第1款及第111
    3條分別定有明文。
三、查聲請人上開主張，業據其提出本院106年度監宣字第198號
    民事裁定、受監護宣告人兄蔡元之聲明書、附表所示土地所
    有權狀等件為證，自堪信聲請人之主張為真實。本院審酌受
    監護宣告人之醫療照護費用支出龐大，故有處分受監護宣告
    人所有如附表所示之不動產之必要。從而，聲請人聲請本院
    許可其代理處分受監護宣告人蔡鈞仲如附表所示之不動產，
    核與蔡鈞仲之利益相符，依法即無不合，應予准許。
四、末按監護人應以善良管理人之注意，執行監護職務。又監護
    人於執行監護職務時，因故意或過失，致生損害於受監護宣
    告之人者，應負賠償之責。再法院於必要時，得命監護人提
    出監護事務之報告、財產清冊或結算書，檢查監護事務或受
    監護宣告之人之財產狀況。民法第1113條準用同法第1100條
    、第1109條第1項、第1103條第2項規定均有明示，則本件聲
    請人即監護人代為處分受監護人蔡鈞仲之不動產，就處分之
    財產應妥適管理及使用，併予敘明。
五、依家事事件法第164條第2項，裁定如主文。
中　　華　　民　　國　　111 　年　　6 　　月　　24　　日
                  家事法庭法  官  何怡穎
以上正本係照原本作成。
如對本裁定抗告須於裁定送達後10日內向本院提出抗告狀。
中　　華　　民　　國　　111 　年　　6 　　月　　24　　日
                           書記官  葉憶葇
附表：
編號 種類 土地或建物坐落 面積（平方公尺） 權利範圍 1 土地 雲林縣北港鎮新西段 0000-0000地號 267.96 分別共有2分之